【裁判字號】    96,訴,4585
【裁判日期】    970529
【裁判案由】    毒品危害防制條例
【裁判全文】
臺灣板橋地方法院刑事判決              96年度訴字第4585號
公  訴  人  臺灣板橋地方法院檢察署檢察官
被      告  甲○○
                      樓
                    （現於臺灣臺北監獄臺北分監執行中）
上列被告因違反毒品危害防制條例案件，經檢察官提起公訴（96
年度毒偵字第8723、9209號），本院於準備程序進行中，被告就
被訴之事實為有罪之陳述，經告知被告簡式審判程序之旨，並聽
取當事人之意見後，嗣經本院合議庭裁定進行簡式審判程序，判
決如下：
    主  文
甲○○施用第一級毒品，累犯，處有期徒刑拾月，扣案之海洛因
貳包（合計淨重貳點貳捌公克）沒收銷燬之，上開海洛因之外包
裝塑膠袋貳只沒收之；又施用第二級毒品，累犯，處有期徒刑陸
月；又施用第二級毒品，累犯，處有期徒刑柒月，扣案之安非他
命肆包（驗餘淨重貳點肆公克）沒收銷燬之，上開安非他命之外
包裝塑膠袋肆只及吸食器貳組均沒收之；應執行有期徒刑壹年玖
月，扣案之海洛因貳包（合計淨重貳點貳捌公克）及安非他命肆
包（驗餘淨重貳點肆公克）均沒收銷燬之，上開海洛因之外包裝
塑膠袋貳只、上開安非他命之外包裝塑膠袋肆只及吸食器貳組均
沒收之。
    事  實
一、甲○○前因施用毒品案件，經先後送觀察、勒戒後，均無繼
    續施用毒品之傾向，分別於民國（下同）89年10月31日、90
    年3 月30日釋放出所，並經臺灣板橋地方法院檢察署檢察官
    分別以89年度毒偵字第6581號及90年度毒偵緝字第216 號為
    不起訴處分確定；復因施用毒品案件，經觀察、勒戒後，認
    有繼續施用毒品之傾向，經本院以91年度毒聲字第678 號裁
    定令入戒治處所施以強制戒治，於93年1 月9 日因法律修正
    報結釋放出所，並經臺灣板橋地方法院檢察署檢察官以90年
    度毒偵字第3753號聲請簡易判決處刑，嗣經臺灣高等法院以
    91年度上訴字第2825號判處有期徒刑7 月、5 月確定；另因
    轉讓毒品案件，經本院以91年訴字第1805號判處有期徒刑8
    月確定，前開2 案更定應執行有期徒刑1 年6 月確定，於94
    年4 月22日因縮短刑期假釋出監，並於94年12月7 日縮刑期
    滿；又於94年間因施用毒品案件，經本院以95年訴字第2599
    號判處應執行刑有期徒刑1 年6 月確定，逢96年度減刑，經
    本院以96年度聲減字第7390號判決減刑為應執行刑有期徒刑
    9 月確定（此部分未構成累犯）；詎其猶不知悔改，而為下
    列犯行：
 (一)甲○○基於施用第一級毒品海洛因之犯意，於96年10月11
     日7 時許，在臺北縣土城市○○路○ 段242 巷8 弄6 號5樓
     之住處內，將第一級毒品海洛因摻入香煙內燃燒吸煙之方
     式，施用第一級毒品海洛因1 次；又基於施用第二級毒品
     之犯意，於96年10月10日，在上址其住處內，將第二級毒
     品安非他命放入於玻璃球內，以火燒烤後，再施用所冒出
     霧化含有安非他命成分之氣體，以此方式施用第二級毒品
     安非他命1 次（起訴書略載為96年10月11日15時許為警採
     尿前回溯96小時內之某時許，在不詳處所施用第二級毒品
     安非他命）。嗣於96年10月11日下午2 時30分許，在臺北
     市○○區○○街與景中街口為警查獲，並當場扣得海洛因2
     包（合計淨重2.28公克）。
 (二)復基於施用第二級毒品安非他命之犯意，於96年10月22日8
     時30分許，在臺北縣中和市○○路169 號8 樓之11居住處
     ，將第二級毒品安非他命放入於玻璃球內，以火燒烤後，
     再施用冒出霧化含有安非他命成分氣體，以此方式施用第
     二級毒品安非他命。嗣於同日晚7 時40分許，在臺北縣中
     和市○○路169號前為警查獲，並當場扣得安非他命1小包
     （查獲時淨重0.15公克），復帶同警方至上開居處搜索後
     ，扣得安非他命共3 包（查獲時合計淨重共計2.19公克，
     上開安非他命共4 包，驗餘合計淨重2.4 公克），及其所
     有供施用毒品所用之吸食器2組等物。
二、案經臺北市政府警察局文山第二分局（起訴書誤為中山分局
    ）移送臺灣臺北地方法院檢察署呈請臺灣高等法院檢察署檢
    察長令轉臺灣板橋地方法院檢察署暨臺北市政府警察局士林
    分局移送臺灣板橋地方法院檢察署檢察官偵查起訴。
    理  由
一、按除被告所犯為死刑、無期徒刑、最輕本刑為三年以上有期
    徒刑之罪或高等法院管轄第一審案件者外，於第一次審判期
    日前之準備程序進行中，被告先就被訴事實為有罪之陳述時
    ，審判長得告知被告簡式審判程序之旨，並聽取當事人、代
    理人、辯護人及輔佐人之意見後，裁定進行簡式審判程序，
    刑事訴訟法第273 條之1 第1 項定有明文。經核本件被告甲
    ○○所犯係死刑、無期徒刑、最輕本刑為三年以上有期徒刑
    以外之罪，其於準備程序中就被訴事實為有罪之陳述，經法
    官告知簡式審判程序之旨，並聽取公訴人及被告之意見後，
    本院合議庭認宜進行簡式審判程序，爰依上揭規定合議裁定
    由受命法官獨任進行簡式審判程序，合先敘明。
二、上揭事實，業據被告甲○○迭於警詢、偵查及本院準備程序
    與審理時供承不諱，且被告先後2 次為警查獲時所採集之尿
    液，經送請檢驗之結果，呈鴉片類及安非他命類陽性反應，
    或安非他命類之陽性反應，有臺灣尖端先進生技醫藥股份有
    限公司出具之濫用藥物尿液檢驗報告2 份附卷可稽（見臺灣
    板橋地方法院檢察署96年度毒偵字第9209號偵查卷第10頁及
    同署96年度毒偵字第8723號偵查卷第117 頁）。又被告為警
    查扣之白粉2 包，經送請法務部調查局鑑定確為第一級第6
    項毒品海洛因成分，有該局96年11月9 日調科壹字第096230
    76870 號鑑定書在卷可佐（見同上臺灣板橋地方法院檢察署
    96年度毒偵字第9209號偵查卷第8 頁），另扣案之安非他命
    共4 包亦經臺北市政府警察局鑑驗均檢出第二級毒品安非他
    命分，有該局96年11月14日北市鑑毒字第782 號鑑驗通知書
    1 紙附卷可參（見同上臺灣板橋地方法院檢察署96年度毒偵
    字第8723號偵查卷第123 頁），此外並有吸食器2 組扣案可
    資佐證。是堪認被告自白施用第一級毒品海洛因及第二級毒
    品安非他命應與事實相符。又被告前因施用毒品案件，經先
    後送觀察、勒戒後，均無繼續施用毒品之傾向，分別於89年
    10月31日、90年3 月30日釋放出所，並經臺灣板橋地方法院
    檢察署檢察官分別以89年度毒偵字第6581號及90年度毒偵緝
    字第216 號為不起訴處分確定；復因施用毒品案件，經觀察
    、勒戒後，認有繼續施用毒品之傾向，經本院以91年度毒聲
    字第678 號裁定令入戒治處所施以強制戒治，於93年1 月9
    日因法律修正報結釋放出所等情，有臺灣高等法院被告前案
    紀錄表附卷可按。從而，被告復於96年10月10日、11日及22
    日分別施用第一級毒品海洛因與第二級毒品安非他命，顯係
    在觀察、勒戒執行完畢釋放後5 年內再犯毒品危害防制條例
    第10條之罪，是本件罪證明確，其犯行堪予認定，應予依法
    論科。
三、查海洛因與安非他命依其成癮性、濫用性及對社會危害性之
    程度，已分別為毒品危害防制條例第2 條第2 項第1 款、第
    2 款所規定之第一級、第二級毒品。又被告施用前後持有海
    洛因、安非他命之低度行為，應分別為其施用海洛因、安非
    他命之高度行為所吸收，不另論罪。故核被告所為，係犯毒
    品危害防制條例第10條第1 項、第2 項之施用第一級毒品及
    第二級毒品之罪。再被告所犯上開3 罪間，犯意各別，構成
    要件互異，應予分論併罰。末查；被告有如事實欄所載徒刑
    執行之情形，此有臺灣高等法院被告前案紀錄表在卷可徵。
    其於有期徒刑執行完畢後，五年內故意再犯有期徒刑以上刑
    之3 罪，皆為累犯，均應依法各加重其刑。爰審酌被告前已
    因施用毒品經觀察、勒戒、強制戒治後而獲不起訴處分之寬
    典，猶應知所惕勵，對於施用毒品之違法性及可罰性，應有
    明確而強烈之認識，詎猶不知悛悔，復行施用海洛因及安非
    他命，戕害自己之身心健康，兼衡其智識程度、犯罪動機、
    目的及犯罪後自承施用毒品犯行，犯後態度良好等一切情狀
    ，分別量處如主文所示之刑，並依法定其應執行之刑，以資
    懲儆。
四、至扣案之海洛因2 包（淨重2.28公克）及安非他命4 包（驗
    餘淨重2.4 公克），為查獲之毒品，不問屬於犯人與否，均
    應依毒品危害防制條例第18條第1 項前段規定沒收銷燬之；
    另扣案止海洛因之外包塑膠袋2 只及安非他命之外包塑膠袋
    4 只以及吸食器2 組，均係被告所有分別供其盛裝海洛因、
    安非他命及施用安非他命所用之物，業據被告供承在卷，均
    應依法宣告沒收之。又安非他命經檢驗取樣用罄之淨重0.04
    公克，因已用罄滅失，自無庸再為沒收銷燬之諭知，附此說
    明。
據上論斷，應依刑事訴訟法第273 條之1 第1 項、第299 條第1
項前段，毒品危害防制條例第10條第1 項、第2 項、第18條第1
項前段，刑法第11條、第47條第1 項、第51條第5 款、第9 款、
第38條第1項第2款，判決如主文。
本案經檢察官吳文正到庭執行職務
中    華    民    國    97    年    5     月    29    日
                    刑事第五庭  法  官  潘  長  生
以上正本證明與原本無異。
如不服本判決應於送達後10日內敘明理由向本院提出上訴狀。
                                書記官  彭  麗  紅
中    華    民    國    97    年    5     月    29    日
附錄本案論罪科刑法條全文：
毒品危害防制條例第10條
施用第一級毒品者，處六月以上五年以下有期徒刑。
施用第二級毒品者，處三年以下有期徒刑。


司法院資訊處製作；財團法人民間司法改革基金會備份。
